# 求助陈版，股票期权因行权价过高作废的问题

提问人：yyljw 时间：2017-03-30 08:43:59
陈版主，公司的业绩指标已达到也已经计提了相关费用 ，但因股票期权因行权价比市价高许多职工全部放弃，麻烦问下后续的会计处理。

回答人：chenyiwei
http://bbs.esnai.com/thread-5114182-1-1.html